【裁判字號】    99,訴,3332
【裁判日期】    991231
【裁判案由】    毒品危害防制條例
【裁判全文】
臺灣臺中地方法院刑事判決              99年度訴字第3332號
公  訴  人  臺灣臺中地方法院檢察署檢察官
被      告  陳仕融
上列被告因違反毒品危害防制條例案件，經檢察官提起公訴（99
年度毒偵字第4037號），嗣經本院合議庭裁定由受命法官獨任行
簡式審判程序，本院判決如下：
    主    文
陳仕融施用第一級毒品，處有期徒刑陸月，如易科罰金，以新臺
幣壹仟元折算壹日；又施用第二級毒品，處有期徒刑月，如易
科罰金，以新臺幣壹仟元折算壹日，扣案之第二級毒品甲基安非
他命含袋重貳點玖玖陸肆公克（空袋重零點柒貳伍肆公克、驗餘
淨重貳點貳柒壹公克）沒收銷燬之。應執行有期徒刑柒月，如易
科罰金，以新臺幣壹仟元折算壹日，扣案之第二級毒品甲基安非
他命含袋重貳點玖玖陸肆公克（空袋重零點柒貳伍肆公克、驗餘
淨重貳點貳柒壹公克）沒收銷燬之。
    犯罪事實
一、陳仕融曾於民國97年間，因施用毒品案件，經本院裁定送觀
    察、勒戒後，認無繼續施用毒品之傾向，於98年3月18日執
    行完畢釋放，並經臺灣臺中地方法院檢察署檢察官於98年3
    月25日以97年度毒偵字第5517號為不起訴處分確定。詎仍不
    知警惕，復基於施用第一級毒品之犯意，於99年9月27日某
    時許，在其所有、停放於臺中市梧棲區○○○街118號住處
    附近之某自小客車上，以將第一級海洛因置於香菸內，再以
    火燃點，而以口鼻吸食其煙氣之方式，施用第一級毒品海洛
    因1次，於稍後，又基於施用第二級毒品甲基安非他命之犯
    意，亦在同一車內，以將第二級毒品甲基安非他命置於玻璃
    球吸食器內，再以火燒烤產生濃煙而以口鼻吸食之方式，施
    用第二級毒品甲基安非他命1次。嗣其於99年9月29日下午4
    時許，為警持本院所核發之搜索票在其上址住處內查獲，並
    扣得第二級毒品甲基安非他命1包（原含袋重3公克；經鑑驗
    後，因鑑驗滅失0.0036公克，驗餘後含袋重2.9964公克，驗
    餘淨重2.2710公克、空包裝重0.7254公克），且徵得其同意
    後，採集其尿液送驗，結果呈現甲基安非他命、嗎啡陽性反
    應，始查知上情。（另當場扣得與本案無關之門號00000000
    00號、0000000000號〈含同門號SIM卡各1張〉行動電話各1
    支）。
二、案經改制前臺中縣警察局清水分局報請臺灣臺中地方法院檢
    察署檢察官偵查起訴。
    理    由
一、上開事實，業據被告陳仕融於本院審理時坦承不諱，復有上
    開查獲物品扣案可稽，且被告為警查獲所採集尿液，經送驗
    結果，呈甲基安非他命、嗎啡陽性反應，有詮昕科技股份有
    限公司99年10月1日編號第00000000號濫用藥物尿液檢驗報
    告1紙在卷可證，另扣案之透明結晶體，經送往行政院衛生
    署草屯療養院鑑定結果，亦確係第二級毒品甲基安非他命無
    訛，有該院99年10月8日草療鑑字第0990900265號鑑定書在
    卷可查，堪認被告上開自白確與事實相符，足以採信。被告
    曾於97年間，因施用毒品案件，經本院裁定送觀察、勒戒後
    ，認無繼續施用毒品之傾向，於98年3月18日執行完畢釋放
    ，並經臺灣臺中地方法院檢察署檢察官於98年3月25日以97
    年度毒偵字第5517號為不起訴處分確定之事實，有臺灣臺中
    地方法院檢察署刑案資料查註紀錄表、臺灣高等法院被告前
    案紀錄表各1份附卷足憑，是其於施用毒品案件經觀察勒戒
    執行完畢獲釋放後之5年內，再犯毒品危害防制條例第10條
    之罪，事證明確，被告犯行，洵堪認定。
二、查海洛因、甲基安非他命分別係毒品危害防制條例第2條第2
    項第1款、第2款規定之第一級、第二級毒品，是被告所為，
    係犯同條例第10條第1項、第2項之施用第一級、第二級毒品
    罪。被告持有第一級、第二級毒品之行為，各應為施用之高
    度行為所吸收，均不另論罪。被告所犯上開二罪間，犯意個
    別，行為互異，應分論併罰。審酌被告前已有施用毒品前科
    ，有上開刑案紀錄表可查，今再為施用，法治觀念之淡薄，
    然施用毒品究屬戕害自身健康之犯罪，被告施用毒品尚未造
    成他人明顯之危害，且於本院審理中已坦承犯行，犯後態度
    尚稱良好，並兼衡被告犯罪之動機、目的、手段、生活狀況
    、智識程度，暨其自承已在接受美沙冬治療、需扶養二子，
    且已覓得正當工作，有戶籍謄本、醫院憑證、薪資轉帳證明
    ，足認其已有悔意，及其嗣後已配合指認上手，更堪信其確
    有戒除毒癮之決心，自應予以自新之機會，以促其早日戒除
    毒癮，重返正常生活等一切情狀，分別量處如主文所示之刑
    ，且諭知如易科罰金之折算標準，並定其應執行之刑。扣案
    之第二級毒品甲基安非他命1包（原含袋重3公克；經鑑驗後
    ，因鑑驗滅失0.0036公克，驗餘後含袋重2.9964公克，驗餘
    淨重2.2710公克、空包裝重0.7254公克）係毒品危害防制條
    例第2條第2項第2款所定之第二級毒品，應依同條例第18條
    第1項前段規定，予以宣告沒收銷燬之（包裝袋因已沾染第
    二級毒品甲基安非他命，無可析離，自應視為第二級毒品甲
    基安非他命，併予沒收銷燬之，至因鑑驗耗損之第二級毒品
    甲基安非他命0.0036公克，因已滅失，自無庸併予宣告沒收
    銷燬之）。至另當場扣得之門號0000000000號、0000000000
    號〈含同門號SIM卡各1張〉行動電話各1支，則與本案無關
    ，且非違禁物，核與宣告沒收或沒收銷燬之要件不合，無從
    併予宣告沒收或沒收銷燬之宣告。
據上論斷，應依刑事訴訟法第273條之1第1項、第299條第1項前
段，毒品危害防制條例第10條第1項、第2項、第18條第1項前段
，刑法第11條、第41條第1項前段、第51條第5款，判決如主文。
本案經檢察官劉文賓到庭執行職務。
中    華    民    國    99    年    12    月    31    日
                  刑事第十八庭法  官  林世民
上正本證明與原本無異。
如不服本判決，應於送達後10日內向本院提出上訴狀（須附繕本
），上訴於臺灣高等法院臺中分院。
上訴書如未敘述理由，應於上訴期間屆滿後20日內補提理由書於
本院。
                              書記官  紀俊源
中    華    民    國    99    年    12    月    31    日
附錄論罪科刑法條：
毒品危害防制條例第10條：
施用第一級毒品者，處6月以上5年以下有期徒刑。
施用第二級毒品者，處3年以下有期徒刑。

司法院資訊處製作；財團法人民間司法改革基金會備份。
